【裁判字號】    98,訴,1585
【裁判日期】    981022
【裁判案由】    毒品危害防制條例
【裁判全文】
臺灣臺北地方法院刑事判決              98年度訴字第1585號
公  訴  人  臺灣臺北地方法院檢察署檢察官
被      告  甲○○
                    （另案在臺灣臺北監獄執行）
上列被告因違反毒品危害防制條例案件，經檢察官提起公訴（98
年度毒偵字第925 號），被告就被訴事實為有罪陳述，本院改行
簡式審判程序審理，判決如下：
    主  文
甲○○施用第一級毒品，累犯，處有期徒刑柒月。
    事  實
一、甲○○前於民國91年間因違反毒品危害防制條例案件（施用
    毒品），經本院於91年12月31日以91年度簡字第3029號判決
    判處有期徒刑7 月，嗣並確定，92年10月14日入監執行，刑
    期起算，93年5 月13日縮短刑期執行完畢；復於96年間因詐
    欺案件，經本院於97年3 月31日以97年度簡字第819 號判決
    判處有期徒刑5 月，嗣並確定，97年9 月19日易科罰金執行
    完畢。
二、甲○○前於90年度，因施用毒品案件，經本院以90年度毒聲
    字第1604號裁定令入勒戒處所觀察、勒戒，經執行觀察、勒
    戒，認無繼續施用毒品傾向，經檢察官於90年8 月7 日以90
    年度毒偵字第1951號為不起訴處分。又於91年間，因施用毒
    品案件，經本院以91年度毒聲字第1621號裁定令入勒戒處所
    觀察、勒戒，經執行觀察、勒戒，認有繼續施用毒品傾向，
    復經本院以91年度毒聲字第1849號裁定令入戒治處所施以強
    制戒治，92年3 月21日經裁定停止戒治，所餘戒治期間，付
    保護管束，92年9 月15日期滿，而前開毒品案件，另經檢察
    官以91年度毒偵字第1874號向本院聲請簡易判決處刑。
三、甲○○仍不知悔改，於初犯、5 年內再犯施用毒品案件後，
    基於施用第一級毒品海洛因之犯意，於98年1 月23日凌晨（
    起訴書誤載為97年11月23日採尿回溯前26小時內之某日時）
    ，在臺北縣中和市○○路之不詳處所，以針筒（未扣案）注
    射之方式施用第一級毒品海洛因1 次，嗣於是日9 時許，經
    警採尿送驗，始悉上情。
四、案經臺北市政府警察局大安分局移送臺灣板橋地方法院檢察
    署呈請臺灣高等法院檢察署核令移轉臺灣臺北地方法院檢察
    署檢察官偵查起訴，本院改行簡式審判程序審理。
    理  由
一、前開事實，業據被告甲○○於本院審理時坦承不諱，而被告
    於98年1 月23日9 時許，經警查獲採尿送驗，確有第一級毒
    品海洛因之陽性反應，有臺灣尖端先進生技醫藥股份有限公
    司98年2 月11日之濫用藥物檢驗報告在卷可稽，足見被告前
    開自白與事實相符，應可採信。被告前於90年度，因施用毒
    品案件，經本院以90年度毒聲字第1604號裁定令入勒戒處所
    觀察、勒戒，經執行觀察、勒戒，認無繼續施用毒品傾向，
    經檢察官於90年8 月7 日以90年度毒偵字第1951號為不起訴
    處分。又於91年間，因施用毒品案件，經本院以91年度毒聲
    字第1621號裁定令入勒戒處所觀察、勒戒，經執行觀察、勒
    戒，認有繼續施用毒品傾向，復經本院以91年度毒聲字第18
    49號裁定令入戒治處所施以強制戒治，92年3 月21日經裁定
    停止戒治，所餘戒治期間，付保護管束，92年9 月15日期滿
    ，而前開毒品案件，另經檢察官以91年度毒偵字第1874號向
    本院聲請簡易判決處刑，有前開裁定、不起訴處分書之網路
    擷取本在卷可表外，復有臺灣高等法院被告前案紀錄表附卷
    可按，被告於初犯、5 年內再犯施用毒品案件後，再犯本件
    施用毒品犯行，依毒品危害防制條例第20條第3 項反面解釋
    ，其訴追條件業已充足（最高法院98年度台非字第127 號判
    決意旨參照），自毋需再裁定執行觀察、勒戒。基上，本件
    事證明確，被告前開犯行堪以認定，應依法論科。
二、論罪科刑之理由：
（一）核被告所為，係犯毒品危害防制條例第10條第1 項之施用
      第一級毒品罪。
（二）被告施用前後非法持有第一級毒品海洛因之行為，應為施
      用毒品之行為所吸收，不另論罪。
（三）被告前有事實欄所載之前科犯行，此有上開被告前案紀錄
      表在卷可稽，被告於5 年以內，故意再犯本件最重本刑為
      有期徒刑以上之罪，應依刑法第47條第1 項之規定，論以
      累犯，並加重其刑。
（四）爰審酌被告屢次施用毒品而不思悔改，已分別經法院判處
      有期徒刑7 月、8 月（已如前述），品行不端，意志力薄
      弱，其施用毒品經觀察、勒戒、強制戒治後，仍無法斷絕
      施用毒品惡習，若非將其處以較長之刑期，與社會上毒品
      來源隔離，使其能深自反省，斷絕與毒品之接觸，不足以
      改正施用毒品惡習，本應加重其刑，惟念及被告犯罪後對
      於施用毒品之犯行，已經坦承，且因本件而執行觀察、勒
      戒將近1 月（98年6 月10起至同年7 月7 日止），有臺灣
      臺北地方法院檢察署檢察官觀察勒戒處分執行指揮書、檢
      察官辦案進行單在卷可稽等一切情狀，量處如主文所示之
      刑，以資懲儆。
據上論斷，應依刑事訴訟法第273 條之1 第1 項、第299 條第1
項前段，毒品危害防制條例第10條第1 項、刑法第11條前段、第
47條第1 項，判決如主文。
本案經檢察官楊展庚到庭執行職務。
中    華    民    國    98    年    10    月    22    日
                  刑事第十六庭  法  官  蔡守訓
上正本證明與原本無異。
如不服本判決應於收受送達後10日內向本院提出上訴書狀，並應
敘述具體理由；其未敘述上訴理由者，應於上訴期間屆滿後20日
內向本院補提理由書（均須按他造當事人之人數附繕本）「切勿
逕送上級法院」。
                                書記官  許婉如
中    華    民    國    98    年    10    月    22    日
附錄本案論罪科刑法條全文：
毒品危害防制條例第10條
施用第一級毒品者，處 6 月以上 5 年以下有期徒刑。
施用第二級毒品者，處 3 年以下有期徒刑。


司法院資訊處製作；財團法人民間司法改革基金會備份。
